【裁判字號】    98,聲,5012
【裁判日期】    981120
【裁判案由】    聲請具保停止羈押
【裁判全文】
臺灣臺中地方法院刑事裁定              98年度聲字第5012號
聲 請 人即
被      告  甲○○
                    （現於臺灣臺中看守所羈押中）
選任辯護人  熊賢祺律師
            薛任智律師
聲 請 人即
選任辯護人  張繼準律師
上列聲請人等因被告違反槍砲彈藥刀械管制條例案件（本院98年
度訴緝字第348號；偵查起訴案號：臺灣臺中地方法院檢察署94
年度偵字第20437號），聲請具保停止羈押，本院裁定如下：
    主    文
聲請均駁回。
    理    由
一、查本件被告甲○○因違反槍砲彈藥刀械管制條例案件，前經
    臺灣臺中地方法院檢察署檢察官以94年度偵字第20437號偵
    查後，認為被告涉犯槍砲彈藥刀械管制條例第8條第1項之製
    造槍械罪嫌重大，遂提起公訴，並於民國95年9月5日繫屬於
    本院，惟被告為警查獲後，獲檢察官諭知交保及限制住居後
    ，旋即出境，所在不明，因有逃亡之事實，遂經本院於96年
    1月9日發佈通緝在案；嗣被告於98年8月10日自台中清泉崗
    機場入境，而為警移送至本院訊問後，認為被告確有逃亡之
    事實，且其所涉犯之罪為最重本刑五年以上有期徒刑之罪，
    而有刑事訴訟法第101條第1項第1款、第3款之情形，且有羈
    押之必要，非予羈押顯難進行審判及執行，而自98年8月10
    日起執行羈押在案。嗣經本院於98年8月19日進行準備程序
    ，復於同年9月25日、同年10月16日進行審理程序，進行證
    人之交互詰問，另於同年10月29日訊問被告並聽取辯護人等
    之意見後，依據卷證資料及調查證據之結果，認為本案關於
    刑事訴訟法第101條第1項第1款、第3款之原羈押原因均仍存
    在，且無得以具保代替羈押，仍有繼續羈押之必要，故裁定
    自98年11月10日起延長羈押二月。
二、聲請意旨均略稱：被告係提早陳報於98年8月10日自動回國
    投案，顯見並無逃亡之虞，且被告已就全部案情交代綦詳而
    無隱瞞，本件應無繼續羈押之必要，爰依法聲請具保停止羈
    押等語。
三、按被告及得為其輔佐人之人或辯護人，得隨時具保，向法院
    聲請停止羈押，刑事訴訟法第110條第1項定有明文。經查本
    件聲請人張繼準律師係被告之選任辯護人，與被告聯名具狀
    為本件聲請，經核符合前揭規定，合先敘明。
四、本院查：
    依據卷內通訊監察譯文、證人等之證述、內政部警政署刑事
    警察局95年1月16日刑鑑字第0940196676號鑑定書、高雄市
    政府刑事警察局刑事警察大隊98年10月27日函覆本院之本案
    執行搜索過程照片及扣案改造手槍、子彈、改造工具，並參
    酌本院先後於98年9月25日、同年10月16日、同年11月13日
    進行審理程序調查證據之結果，本院認為被告涉嫌明知具殺
    傷力可發射子彈之改造手槍屬槍砲彈藥刀械管制條例列管之
    槍支，未經主管機關許可不得製造或改造，卻自94年9月間
    起，在其臺中巿北屯區橫坑巷54之13號租處，連續從事改造
    本案改造手槍16支之犯罪嫌疑確屬重大，而被告迄今均否認
    有何製造手槍之犯行，且有其它證據尚待調查中；而被告雖
    曾委請辯護人於98年8月6日向本院遞狀陳報將於同年8月10
    日入境返國投案，且被告確於98年8月10日自台中清泉崗機
    場入境而為警移送到院，然被告前於94年12月7日本案為警
    查獲時，經檢察官訊問後諭知交保及限制住居後，旋即於同
    年月22日潛逃出境，所在不明，遂經本院發佈通緝等情，業
    如前述，且為被告所不爭執，是被告過去已有逃亡經年之事
    實，至為明確；而本案目前仍在繼續密集進行審理中，且尚
    有證據資料待鑑定、勘驗中，被告在國內既無固定住居所，
    復有潛逃出境之紀錄，縱令被告於98年8月10日返國前，曾
    委由辯護人先行向本院陳報返國之事，然本院認為尚無解於
    被告未來仍有逃亡之虞慮；又其所涉犯之槍砲彈藥刀械管制
    條例第8條第1項之罪，其法定本刑為「無期徒刑或五年以上
    有期徒刑，併科新臺幣一千萬元以下罰金」；基上所述，本
    院認為本件仍有刑事訴訟法第101條第1項第1款、第3款之情
    形，有羈押之必要，且無得以具保代替羈押，非予羈押顯難
    進行審判及執行。
五、綜上，本院認為被告羈押原因尚未消滅，所請具保停止羈押
    ，不能准許，均應予駁回，爰裁定如主文。
中    華    民    國    98    年    11    月    20    日
                  刑事第十三庭  審判長法  官  楊萬益
                                      法  官  劉邦繡
                                      法  官  廖慧如
以上正本證明與原本無異。
如不服本裁定，應於收受送達後5日內向本院提出抗告狀。（應
附繕本）
                                      書記官  譚系媛
中    華    民    國    98    年    11    月    20    日


司法院資訊處製作；財團法人民間司法改革基金會備份。
